【裁判字號】    94,易,1737
【裁判日期】    950307
【裁判案由】    竊盜
【裁判全文】
臺灣高雄地方法院刑事判決              94年度易字第1737號
公  訴  人  臺灣高雄地方法院檢察署檢察官
被      告  戊○○
上列被告因竊盜案件，經檢察官提起公訴（94年度偵字第18254
號），本院判決如下：
    主  文
戊○○連續竊盜，累犯，處有期徒刑拾月。扣案之鑰匙壹支，沒
收之。
    事  實
一、戊○○曾因竊盜罪，經臺灣高等法院高雄分院判處有期徒刑
    2 年確定，於民國93年11月7 日因假釋付保護管束期滿以已
    執行論。詎其仍不知悔改，意圖為自己不法之所有，並基於
    概括之犯意，連續於附表編號2 至編號7 所示之時間、地點
    ，以如附表編號2 至編號7 所示之方式，竊取甲○○等人所
    有，如附表編號2 至編號7 所示之物品。嗣於94年8 月25日
    20時30分許，在高雄市楠梓區翠屏里活動中心公園，因形跡
    可疑為警盤查，當場自其身上查獲行動電話1 支（含電池1
    個）、信用卡2 張、金融卡2 張、機車鑰匙1 支，並經其同
    意前往高雄市○○區○○街143 巷30弄14號之住處搜索，又
    扣得雨傘1 支、行動電話6 具、皮包5 個、手提包3 個及金
    戒子1 對等物品。
二、案經高雄市政府警察局楠梓分局報請臺灣高雄地方法院檢察
    署檢察官偵查起訴。
    理  由
壹、證據能力方面：
一、按被告以外之人於審判外之言詞或書面陳述，除法律有規定
    者外，不得作為證據，刑事訴訟法第159條第1項定有明文；
    被告以外之人於審判外之陳述，雖不符同法第159條之1至
    159條之4之規定，而經當事人於審判程序同意作為證據，法
    院審酌該言詞陳述或書面陳述作成時之情況，認為適當者，
    亦得為證據。當事人、代理人或辯護人於法院調查證據時，
    知有第159條第1項不得為證據之情形，而未於言詞辯論終結
    前聲明異議者，視為有前項之同意，同法第159條之5第2項
    亦有明文。
二、查被害人於警詢中之陳述、贓物認領保管單，為被告以外之
    人於審判外之言詞或書面陳述，被告戊○○及檢察官於本院
    調查證據時，均知有第159 條第1 項不得為證據之情形，而
    未於言詞辯論終結前聲明異議，本院審酌上開證據作成時之
    情況，認為適當，依上開說明，應視為有刑事訴訟法第159
    條之5 第1 項之同意而有證據能力。
貳、實體方面
一、訊據被告僅坦承有於附表編號6 及編號7 所示之時間、地點
    ，以徒手或自備鑰匙之方式竊取乙○○等人所有，如附表編
    號6 及編號7 所示之物品；惟否認有於附表編號2 至編號5
    所示之時間、地點，竊取甲○○等人所有，如附表編號2 至
    編號5 所示之物品，辯稱：只有偷8 月14日及8 月24日二件
    ，行動電話是我近一年來在高雄市○○路陸續撿回來的，皮
    包、手提包是以前買的，二張信用卡是下班時經過楠梓加工
    區圍牆外面撿到的等語。經查：
  (一)附表編號6及編號7部分：業據被告坦承不諱，核與被害人乙○○、丁○○、庚○○及壬○○於警詢之指訴情節相符，並
    有贓物認領保管單、金鶴記銀樓發票及保證單（詳警卷二第
    63至第82頁）在卷可稽，是此部分被告竊盜之事實，堪以認
    定。
  (二)附表編號2 至編號5 部分：被告雖否認此部分之竊盜犯行，
    惟被告係因行跡可疑，經警盤檢而自其所著長褲口袋內取出
    行動電話1 支、信用卡2 張及金融卡2 張等贓物，嗣於其住
    處扣得雨傘1 支、行動電話6 具、皮包5 個、手提包3 個及
    金戒子1 對等贓物，並經警方依扣得之行動電話內SIM 卡調
    閱申請人資料或依扣得之信用卡、金融卡查得持卡人資料而
    查獲，此為被告所坦承在卷。又(1)附表編號2 部分：被害人
    甲○○使用之行動電話，係警方自被告位於高雄市○○路之
    住處所查獲，經被害人於警詢指認確為其所失竊之物，並有
    贓物認領保管單、照片（詳警卷二第7 至12頁）在卷可憑。
    (2)附表編號3 部分：被害人辛○○所有之行動電話1 支、皮
    包1 個及咖啡券1 本，係警方自被告位於高雄市○○路之住
    處所查獲，亦經被害人於警詢指認確為其所失竊之物，並有
    贓物認領保管單、照片（詳警卷二第13至25頁）在卷可憑。
    (3)附表編號4 部分：被害人丙○○所有之台新、慶豐銀行信
    用卡、中國商銀金融卡，係警方自被告身上所查獲，小皮包
    及側肩包則係警方自被告位於高雄市○○路之住處所查獲，
    亦經被害人於警詢指認確為其所失竊之物，並有贓物認領保
    管單、照片（詳警卷二第45至54頁）在卷可憑。(4)附表編號
    5 部分：被害人癸○○所有之彰化銀行金融卡，係警方自被
    告身上所查獲，皮包則係警方自被告位於高雄市○○路之住
    處所查獲，亦經被害人於警詢指認確為其所失竊之物，並有
    贓物認領保管單、照片（詳警卷二第40至44頁）在卷可憑。
    足證在被告身上及住處所扣得之贓物，確係上述被害人分別
    失竊之物。復被告之犯罪手法均係趁被害人因事暫時離開機
    車（如附表編號2 被害人甲○○因進入店家沖洗照片、編號
    3 被害人辛○○進入屋內尋訪客戶、編號5 被害人癸○○進
    入自助餐店內用餐），而著手直接拿取被害人置於機車上之
    物品（如附表編號2 被害人甲○○及編號3 被害人辛○○均
    將物品放置機車上）或以不詳方法打開（如附表編號4 被害
    人丙○○遭以不詳方式撬開機車置物箱）機車附設之置物箱
    而拿取物品；被害人失竊地點則多為人車來往頻繁之處（如
    附表編號2 於照片沖洗店前、編號4 於楠梓加工區內、編號
    5 於自助餐店），所失竊之物又屬具相當財產價值者（如行
    動電話、金融卡、信用卡及現金等物），迭據被害人甲○○
    、辛○○、丙○○、癸○○於警詢中指訴綦詳。被告豈有可
    能隨意拾得甚至購買上述被害人失竊之物，是被告所辯扣案
    之物係其陸續拾得或購得云云，顯係卸責之詞，並無可採。
  (三)是本件事證明確，被告竊盜犯行洵堪認定，應依法論科。
二、核被告所為，係犯刑法第320 條第1 項之竊盜罪。被告先後
    多次犯行，時間緊接，所犯為構成要件相同之罪，顯係基於
    概括犯意反覆為之，應依連續犯規定論以一罪，並加重其刑
    （附表編號6 部分，被告所竊之物，雖分屬被害人乙○○、
    丁○○、庚○○所有，惟均放置於被害人丁○○所有之XC9-
    822 號機車腳踏板上，管理權人僅為一人）。被告所犯附表
    編號2 及編號5 所示之竊盜部分，雖未經起訴，惟此部分犯
    行，與起訴論罪科刑部分，有連續犯之裁判上一罪關係，為
    起訴效力所及，本院自得一併審理，併此敘明。被告前因竊
    盜罪，經臺灣高等法院高雄分院判處有期徒刑2 年確定，於
    民國93年11月7 日因假釋付保護管束期滿以已執行論等情，
    有台灣高等法院被告前案紀錄表在卷可參，其於5 年內再犯
    本件有期徒刑以上之罪，為累犯，應依法加重其刑，並遞加
    之。爰審酌被告正值壯年，前因竊盜案件執行完畢未久，應
    知所悔過而依合法途徑賺取所需，惟其一再以自被害人機車
    或機車所附置物箱內行竊財物之手法犯案，所竊物品復多為
    行動電話、金融卡、信用卡、金戒子、雨傘（值約1,700 元
    ）等較具價值之物，且犯後未能完全坦承犯行，態度不佳等
    一切情狀，量處如主文所示之刑，以示懲儆。扣案之鑰匙乙
    支，係被告所有，且供犯竊盜罪所用，已經被告供明在卷（
    詳偵查卷第6 頁），應依刑法第38條第1 項第2 款宣告沒收
    。
三、不另為無罪諭知部分：
  (一)公訴意旨另以：被告意圖為自己不法之所有，於附表編號1
    所示之時間、地點，以不詳之方式竊取己○○所有，如附表
    編號1 所示之物品，因認被告亦涉有刑法第320 條第1 項之
    竊盜罪嫌。
  (二)按犯罪事實應依證據認定之，無證據不得認定犯罪事實；又
    不能證明被告犯罪者，應諭知無罪之判決，刑事訴訟法第
    154 條第2 項、第301 條第1 項分別定有明文。次按認定不
    利於被告之事實須依積極證據，苟積極證據不足為不利於被
    告事實之認定時，即應為有利於被告之認定，更不必有何有
    利之證據，最高法院30年上字第816 判例可資參照。
  (三)經查，被告戊○○於警詢、偵查及本院審理時，均堅詞否認
    有附表編號1 之竊盜犯行；證人己○○則於警詢稱：查獲之
    手機已於93年4 月送給朋友賀義婷，惟現在沒有聯絡了等語
    ，是上開證人已非扣案手機之所有人，對於手機是否遭竊並
    無所悉，復無法提供其友人賀義婷之年籍資料以供查證，自
    無從以扣案之手機係於被告住處查獲，認定被告有附表編號
    1 之竊盜犯行。
  (四)據上，尚乏積極證據認定被告有公訴人所指如附表編號1 之
    犯罪事實，本諸無罪推定原則，此部分自應為被告無罪之諭
    知。惟公訴人認此部分與附表編號3 、4 、6 、7 所示已論
    罪科刑之竊盜部分，有連續犯之裁判上一罪關係，爰不另為
    無罪之諭知。
據上論斷，應依刑事訴訟法第299 條第1 項前段，刑法第56條、
第320 條第1 項、第47條、第38條第1 項第2 款，罰金罰鍰提高
標準條例第1 條前段，判決如主文。
中    華    民    國    95    年    3     月    7     日
                    刑事第六庭  審判長法  官  黃建榮
                                      法  官  楊佩蓉
                                      法  官  李  蓓
以上正本證明與原本無異。
如不服本判決，應於收受送達後10日內向本院提出上訴書狀（應
附繕本）。
中    華    民    國    95    年    3     月    7     日
                                      書記官  何慧娟
附錄本判決論罪科刑法條：
刑法第320條第1項
意圖為自己或第三人不法之所有，而竊取他人之動產者，為竊盜
罪，處 5 年以下有期徒刑、拘役或 500 元以下罰金。
附表
┌────┬─────┬──────┬───────┬────────┬───────┬────┐
│ 編 號  │犯罪時間  │ 犯罪地點   │被害人        │  犯罪方法      │所得財物      │備註    │
├────┼─────┼──────┼───────┼────────┼───────┼────┤
│1.      │93年6月8日│不詳地點    │己○○        │不詳            │手機1支(nokia │        │
│        │後某日    │            │              │                │5130型)， 在被│        │
│        │          │            │              │                │告住處查獲    │        │
│        │          │            │              │                │              │        │
├────┼─────┼──────┼───────┼────────┼───────┼────┤
│2.      │93年10月初│高雄市左營區│甲○○        │逕行取走機車上的│書包及其內物品│        │
│        │左右      │明誠路上三大│              │書包（內有書本、│，其中手機於被│        │
│        │          │沖片行前    │              │Panasonic 手機1 │告住處查獲    │        │
│        │          │            │              │支、鉛筆盒）    │              │        │
│        │          │            │              │                │              │        │
├────┼─────┼──────┼───────┼────────┼───────┼────┤
│3.      │93年11月初│高雄市左營區│辛○○        │逕行取走機車上的│公事包及其內物│        │
│        │          │鼎力路附近  │              │公事包          │品（其中      │        │
│        │          │            │              │(內有錢包、咖啡 │motorola8088  │        │
│        │          │            │              │券、手機2 支及信│型手機1 支、錢│        │
│        │          │            │              │用卡、提款卡等  │包及咖啡券在被│        │
│        │          │            │              │  )             │告住處查獲）  │        │
│        │          │            │              │                │              │        │
├────┼─────┼──────┼───────┼────────┼───────┼────┤
│4.      │94年5月初 │高雄市楠梓加│丙○○        │以不詳方法撬開  │皮包及其內物品│        │
│        │          │工區內之圓環│              │XTX-406 號機車置│ (其中台新銀行│        │
│        │          │旁。        │              │物箱竊取皮包1個 │卡號:000000000│        │
│        │          │            │              │(內有信用卡6 張 │805慶豐銀行卡 │        │
│        │          │            │              │、小皮包、金融卡│號:00000000000│        │
│        │          │            │              │5 張、郵局存簿及│ 7 在被告身上 │        │
│        │          │            │              │現金數百元）    │查獲，小皮包2 │        │
│        │          │            │              │                │個、側肩包及中│        │
│        │          │            │              │                │國商銀金融卡在│        │
│        │          │            │              │                │被告住處查獲）│        │
│        │          │            │              │                │              │        │
├────┼─────┼──────┼───────┼────────┼───────┼────┤
│5.      │94年06月中│高雄市楠梓區│癸○○        │以不詳方式竊取被│皮包及其內物品│        │
│        │旬        │惠民路金宏自│              │害人皮包        │(其 中皮包在被│        │
│        │          │助餐店前    │              │（內有身分證、機│告住處查獲，彰│        │
│        │          │            │              │車駕照、行照、彰│化銀行金融卡在│        │
│        │          │            │              │化銀行及土地銀行│被告身上查獲）│        │
│        │          │            │              │金融卡、現金400 │              │        │
│        │          │            │              │元）            │              │        │
├────┼─────┼──────┼───────┼────────┼───────┼────┤
│6.      │94年8月14 │高雄市楠梓區│乙○○        │被告以徒手拿取被│乙○○損失：行│被告坦承│
│        │日18時58  │右昌街「金玉│丁○○        │害人置於車號XC9-│動電話1 支、電│        │
│        │分許      │堂翰林書局」│庚○○        │822號機車踏板上 │池1 個(MOTOROL│        │
│        │          │前          │              │之白色塑膠袋、黑│AE680型，在被 │        │
│        │          │            │              │色手提袋各1只。 │告身上查獲）  │        │
│        │          │            │              │( 內有動電話1 支│丁○○損失：金│        │
│        │          │            │              │、電池1 個、金戒│戒子1 對、 (在│        │
│        │          │            │              │子1對、軍服3套、│被告家中查獲) │        │
│        │          │            │              │Nokia 行動話充電│、軍服1套、   │        │
│        │          │            │              │器1 組、洗髮精、│Nokia 行動電話│        │
│        │          │            │              │洗面乳、沐浴乳、│充電器1 組及洗│        │
│        │          │            │              │拖鞋1 雙、鑰匙1 │髮精、洗面乳、│        │
│        │          │            │              │支）            │沐浴乳各1 瓶。│        │
│        │          │            │              │                │庚○○損失:   │        │
│        │          │            │              │                │軍服2套、拖鞋1│        │
│        │          │            │              │                │雙、鑰匙1支   │        │
│        │          │            │              │                │              │        │
├────┼─────┼──────┼───────┼────────┼───────┼────┤
│7.      │94年8月24 │高雄市楠梓區│壬○○        │被告以自備之鑰匙│雨傘1支(價值約│被告坦承│
│        │日18時許  │翠屏里活動中│              │打開被害人之機車│1700元，在被告│        │
│        │          │心圖書館前  │              │置物箱，竊取雨傘│家中查獲）    │        │
│        │          │            │              │1 支。          │              │        │
└────┴─────┴──────┴───────┴────────┴───────┴────┘


司法院資訊處製作；財團法人民間司法改革基金會備份。
